Inventaris van het archief van het Nederlands Instituut voor Efficiency (NIVE), 1924-2001
Nationaal Archief, Den Haag
- DERDE GEDEELTE: IN RUBRIEKEN GEPLAATSTE DOSSIERS (1950) 1962-1976
  - Publicaties en tijdschriften, 6.
    - Stukken betreffende IC-Flitsen, Tijdschrift voor Marketing en Groei., 1972; 1096
    - Stukken betreffende Personeelsbeleid., 1972; 1097
    - Stukken betreffende Baas boven Baas., 1962-1969; 1098-1106
      - 1962, 1098
      - 1963, 1099
      - 1964, 1100
      - 1965, 1101
      - Brochure "De Jeugdonderneming". Concept, 1965, 1102
      - Documentatie. 1968, 1103
      - Redactiestukken. 1965, 1104
      - 1966, 1105
      - 1967-1969, 1106
    - Stukken betreffende Groei., 1967-1968; 1107
    - Stukken betreffende prijsvragen, uitgeschreven door Baas boven Baas., 1963-1971; 1108
    - Correspondentie van de redactie van Inkoop., 1962-1969; 1109-1110
      - 1962, 1109
      - 1967-1969, 1110
    - Illustratiemateriaal voor diverse tijdschriften., z.j.; 1111
    - Stukken van de redactie van Personeelsbeleid., 1966-1972; 1112-1113
      - 1966-1970, 1112
      - 1972, 1113
    - Stukken van de redactie van Productie en Onderhoud., 1972; 1114
  - Diverse dossiers, 7.
    - Circulaires betreffende bijeenkomsten van de Vereniging Euro-Economie., 1963; 1115
    - Stukken betreffende de CECIOS., 1970; 1116
    - Communiques van het NIVE., 1973; 1117
    - Stukken betreffende voorjaarsefficiency-dagen., 1973; 1118
    - Stukken betreffende de studiegroep Beleid bij Speurwerk., 1963; 1119
    - Stukken betreffende het jaarboekje., 1965; 1120
    - Verspreid geraakte dossiers., 1950-1972; 1121
- VIERDE GEDEELTE: AANWINST JANUARI 1984
  - Stukken van het NIVE, 1.
    - Publicaties van het NIVE., 1934-1975; 1122-1134
      - Publicatie nrs. 1-215. 1934-1942, 1122
      - Publicatie nrs. 220-366. 1943-1956, 1123
      - Publicatie nrs. 367-428. 1956-1962, 1124
      - Publicatie nrs. 429-473. 1962-1968, 1125
      - 1966-1969, 1126
      - 1969-1970, 1127
      - 1970, 1128
      - 1971-1972, 1129
      - 1972-1973, 1130
      - 1973, 1131
      - 1973-1974, 1132
      - 1974-1975, 1133
      - 1975, 1134
    - Jaargangen van het tijdschrift Inkoop., 1965-1976; 1135-1136
      - 1965-1970, 1135
      - 1971-1976, 1136
    - "Reproductie en druktechniek voor kantoorgebruik". Publicatie, 1952; 1137
    - Kranteknipsels betreffende het NIVE., 1951-1954; 1138
    - NTVE-agenda, volledige set van het instituutsorgaan., 1958-1975; 1139
    - Dossier, houdende berichten van aangesloten verenigingen bij het NIVE voor het concept-jaarboekje., 1962; 1140
    - Nagekomen stukken voor het dossier-archief., 1958-1961; 1141-1152
      - 1958. S 15-17: CIOS, algemeen en bestuur., 1141
      - 1948. S 2-5: Buitenlandse organisaties., 1142
      - Correspondentie met de NIVE-gedelegeerde bij de CIOS. 1958-1959, 1143
      - Correspondentie over CECIOS-conferenties., 1144
      - 1959. Q: dossiers "productiebevordering kleine bedrijven", geordend per regio, nummers 1-9., 1145
      - 1959. Q: dossiers "productiebevordering kleine bedrijven", geordend per regio, nummers 1-9., genummerd 10-16., 1146
      - 1958 dossier G5: N.E.V.I.E., 1147-1149
        - Landelijke organisatie., 1147
        - Contacten met het buitenland., 1148
        - Plaatselijke kringen., 1149
      - 1960-1961, LO 46: Studiegroep Verpakking., 1150
      - 1960, LO: Optreden van de VOA op de Efficiency-dagen., 1151
      - Bulletin, getiteld Nationale Opleidingsdocumentatie, houdende een overzicht van de beschikbare managementscursussen in 1977 en 1978 in Nederland. z.j., 1152
  - Gedeponeerde stukken van Bestuursleden van de CIOS en de Ceeios, 2.
    - CIOS-Manuals, met nadere documentatie en aantekeningen., 1954-1965; 1153
    - Documentatie over CIOS-congressen in 1924-1932., z.j.; 1154
    - Stukken betreffende het CIOS-congres in Sao Paolo., 1954; 1155
    - Stukken betreffende het CIOS-congres in Torquay., 1954; 1156
    - Stukken betreffende het CIOS-congres in Parijs., 1957; 1157
    - Stukken betreffende het Europees Managementscongres in Berlijn., 1958; 1158
    - Stukken betreffende het tweede interamerikaanse managementsconferentie van de PACCIOS., 1958; 1159
    - Stukken betreffende het CIOS-congres in Melbourne., 1960; 1160
    - Stukken betreffende het CIOS-congres in Wenen., 1960; 1161
    - Stukken betreffende stafconferenties van de CECIOS., 1960-1965; 1162-1163
      - 1960-1962, 1162
      - 1962-1965, 1163
    - Stukken betreffende het CIOS-congres in New York., 1964; 1164
    - Stukken betreffende rapporteurs en sprekers op het CIOS-congres in New York., 1963; 1165
    - Stukken van de propaganda- en programmacommissie van het CIOS-congres in Rotterdam., 1964; 1166
    - Stukken betreffende een CECIOS-conferentie., 1966-1967; 1167
    - Agenda en circulaires ("progress reports") betreffende het CIOS-congres in Rotterdam., 1966; 1168
    - Correspondentie van het NIVE met de CIOS-president., 1964-1965; 1169-1173
      - Oktober-december 1964., 1169
      - Januari-juni 1964., 1170
      - Juli-september 1965., 1171
      - Juli-september 1965., 1172
      - Oktober-december 1965., 1173
    - Ingekomen brochures van de American Management Association., 1961-1964; 1174
    - Stukken, afkomstig van G.J Langenberg., 1175-1182
      - Stukken betreffende het Research Instituut voor het Bedrijfsleven en het Institute for Social Studies. 1964, 1175
      - Stukken betreffende scholingsactiviteiten van het Raadgevend Bureau Berenschot in Spanje. 1963, 1176
      - Working-papers van het derde Euro-Economie Congres. Juni 1963, 1177
      - Stukken betreffende stafconferenties van de CIOS-executive. 1959-1962, 1178
      - Poolse publicatie, getiteld "Aktuele problemen over documentatie en informatie" met correspondentie. 1963, 1179
      - Brochure van de Productiviteitscentra Kleinmetaal (PKM) 1962., 1180
      - Dossiers inzake CIOS-aangelegenheden. 1961-1966, 1181
      - Diversen. 1961-1966, 1182
    - Stukken, afkomstig van G. van der Wal., 1183-1208
      Zie ook inventarisnummers 867, 934 en 935.
      - Correspondentie. 1952-1954, 1183
      - Correspondentie over conferenties. 1954, 1184
      - Stukken betreffende het Long Range Planning Committee van de CIOS. 1954, 1185
      - Stukken betreffende conferenties. 1955, 1186
      - Documentatie over de invloed van automatisering op het management. 1952, 1187
      - Correspondentie en rapporten over de invloed van automatisering op het management en nieuwe managementstechnieken. 1953-1955, 1188
      - Stukken betreffende het CIOS-congres in Rome. 1953, 1189
      - Stukken betreffende het CIOS Executive Committee. 1951-1956, 1190
      - Stukken betreffende een conferentie van de CIOS Executive in Salzburg. 1952, 1191
      - Stukken betreffende het CIOS-congres in Sao Paolo. 1954, 1192
      - Stukken betreffende een conferentie van de CIOS Executive in Düsseldorf, met documentatie over management in Duitsland. 1956, 1193
      - Stukken betreffende de CECIOS. 1954-1956, 1194
      - Stukken betreffende een vacature van secretaris-generaal van de CIOS. 1956, 1195
      - Stukken betreffende de CIOS-conferentie in Parijs. 1957, 1196
      - Stukken betreffende de Vijfde CECIOS-conferentie in München. 1965, 1197
      - Stukken betreffende de toelating van de Czechoslovak Scientific and Technical Society in de CIOS. 1964-1966, 1198
      - Dossiers en correspondentie. 1963-1964, 1199
      - Documentatie. 1964-I966, 1200
      - Losse stukken over CIOS-aangelegenheden. 1964-1965., 1201
      - Dossiers inzake CIOS-aangelegenheden, nader Te classificeren. 1965-1966., 1202-1203
        - Bestanddeel 1, 1202
        - Bestanddeel 2, 1203
      - Losse stukken betreffende CIOS-aangelegenheden. 1965-1966, 1204
      - Dossiers inzake bezoekers aan het NIVE. 1965, 1205
      - Diverse dossiers. 1965-1966, 1206
      - Notulen van de IPCIOS-conferentie. November 1962, 1207
      - Stukken betreffende de Vierde CECIOS-conferentie in Rome. 1964, 1208
    - Stukken afkomstig van ir. L. H. De Langen, afgevaardigde van het NIVE naar vergaderingen te Parijs ter voorbereiding van de opvoering der productiviteit van de Europese industrie. Met toelichtende geleidebrief aan het NIVE-bestuur, 14 november 1985., 1949-1950, 1985; 1209
- VIJFDE GEDEELTE: (1957) 1972 - 1983
  - NIVE, Nederlandse vereniging voor management, A.
    - Vereniging, A.1.
      - Statuten en huishoudelijk reglement en wijziging, 1957, 1972, 1974, 1979, 1986; 1210; 1 omslag
      - Stukken betreffende de structuur van de vereniging, 1974, 1983; 1211; 1 omslag
      - Gelukwensen aan Z.H.K. de Prins der Nederlanden i.v.m. zijn verjaardag, 1977-1983; 1212; 1 omslag
        Beschermheerschap prins Bernard vanaf 8 juli 1949
      - Stukken betreffende leden van de Raad van Advies, 1974, 1976-1978; 1213; 1 omslag
        Hier ontbreken de stukken van de Raad van Bijstand
      - Agenda's en notulen van Algemene en Bijzondere Ledenvergaderingen en correspondentie met het bestuur, 1972-1983; 1214; 1 pak
      - Jaarverslagen (concepten) en stukken aangaande deze verslagen, 1971-1972, 1976-1982; 1215; 1 pak
        Van de jaren 1977 en 1980 geen verslagen aanwezig, zie ook nrs. 1225-1226
      - Correspondentie, 1972-1974, 1977-1983; 1216; 1 pak
      - Nive-nieuws, 1977-1983; 1217-1219; 3 pakken
        - 1977-1980, 1217; 1 pak
        - 1981-1982, 1218; 1 pak
        - 1983, 1219; 1 pak
      - NIVE-agenda's, overzichten van verschillende ledenbijeenkomsten, conferenties en cursussen, 1964-1974; 1220; 1 omslag
      - Er wordt al vergaderd op…', overzicht van vergaderingen met veel Nederlandse bedrijfsfunctionarissen, 1968-1970; 1221; 1 omslag
      - Dossier NIVE 50 jaar, 1975; 1222; 1 omslag
    - Ledenraad, A.2.
      - Verslagen van vergaderingen van de Ledenraad, met bijlagen, 1972-1984; 1223-1224; 2 pakken
        - 1972-1980, 1223; 1 pak
        - 1981-1984, 1224; 1 pak
      - Correspondentie betreffende Ledenraadvergaderingen, 1973-1983; 1225-1226; 1 pak en 1 omslag
        Met jaarverslagen en financiële overzichten
        - 1973-1978 en bijlagen 1972-1977, 1225; 1 pak
        - 1979-1983, 1226; 1 omslag
      - Correspondentie van de Ledenraad met bestuursleden (inclusief DB-leden), 1979-1983; 1227; 1 omslag
    - Bestuur, A.3.
      - Verslagen van bestuursvergaderingen met bijlagen, 1975-1983; 1228-1230; 3 pakken
        - 1975-1978, 1228; 1 pak
        - 1979-1981, 1229; 1 pak
        - 1982-1983, 1230; 1 pak
      - Correspondentie betreffende het bestuur, 1978-1983; 1231; 1 pak
      - Verslagen van vergaderingen van het dagelijks bestuur (DB), met bijlagen, 1971-1974; 1232; 1 omslag
      - Correspondentie betreffende het dagelijks bestuur ('klein bestuur'), 1972-1983; 1233; 1 pak
      - Bestuurscommissies, A.3.1.
        - Stukken betreffende een Financiele Commissie, 1980-1981; 1234; 1 omslag
        - Stukken betreffende beleidscommissies (ad hoc), 1979, 1981; 1235-1236; 2 omslagen
          - Bestuurs-Commissie Strategie', 1979, 1235; 1 omslag
          - Cursuscommissie, 1981, 1236; 1 omslag
        - Programmeringscommissie NIVE-dagen, 1977-1983; 1237; 1 pak
        - Stukken betreffende NIVE-voorjaars- en najaarsdagen, 1954-1957, 1966-1983; 1238-1239; 2 pakken
          - 1954-1957, 1238; 1 pak
          - 1966-1983, 1239; 1 pak
        - Stukken betreffende de NIVE-jaarprijs, 1972-1983; 1240; 1 omslag
        - Correspondentie met de regionale besturen, 1976-1985; 1241; 1 pak
        - Reglement ondernemingsraad, 1979; 1242; 1 omslag
        - Stukken betreffende de contacten tussen de Vereniging Algemeen en de Ondernemingsraad, 1979-1983; 1243; 1 pak
        - Stukken betreffende het beleid binnen de vereniging, 1975-1978; 1244; 1 omslag
      - Advies, A.3.2.
        - Stukken betreffende het te voeren public relations beleid, 1980; 1245; 1 omslag
        - Stukken betreffende de vertegenwoordiging in de Raad van Advies Stichting Bedrijfskunde door een afgevaardigde van het NIVE, 1970-1972; 1246; 1 omslag
      - Ledenactiviteiten, A.3.3.
        - Algemene stukken betreffende Directiekamer-ontmoetingen, 1977, 1983; 1247; 1 omslag
        - Dossiers Directiekamer-ontmoetingen, 1975-1980; 1248; 1 pak
        - Besturingspractica, A.3.3.1.
          - Stukken betreffende de Gespreksgroepen besturingspracticum I, II en III (GBP I-III), 1977-1983; 1249-1251; 3 omslagen
            - besturingspracticum I (GBP I), 1977-1983, 1249; 1 omslag
            - besturingspracticum II (GBP II), 1978-1983, 1250; 1 omslag
            - besturingspracticum III (GBP III), 1978-1983, 1251; 1 omslag
        - Contactgroepen, A.3.3.2.
          - Contactgroep Nieuwe Arbeidstijdpatronen (ATV) regiobijeenkomsten, 1984-1985; 1252; 1 omslag
          - Stukken betreffende algemeen management, 1972, 1975-1978; 1253; 1 omslag
          - Verslagen van vergaderingen van de studiegroep Budgetteringen en Kostprijsvraagstukken, 1961-1962; 1254; 1 omslag
          - Verslagen van vergaderingen van de studiegroep F 'Meten van Reclameresultaten', 1965-1974; 1255; 1 omslag
          - Stukken betreffende de Voorbereidingscommissie Topmanagement en verdere ontwikkelingen, 1969-1974; 1256; 1 omslag
          - Rapport van de studiecommissie Kundigheden I, en verslagen van vergaderingen van de commissie, 1975-1977; 1257; 1 omslag
          - Rapport van de studiecommissie Kundigheden II, en verslagen van vergaderingen van de commissie, 1978-1980; 1258; 1 omslag
          - Verslagen van vergaderingen van de ad hoc werkgroep Ondernemingsraad (OR) en bijbehorende stukken, 1976-1978; 1259; 1 omslag
          - Studiecommissie Gedragsnormen, 1976-1980; 1260; 1 pak
          - Humanisering van de arbeid, ontwerp Arbeidsomstandighedenwet ondernemingsleiding, 1978; 1261; 1 omslag
          - Rapport 'Het functioneren van managers in de toekomst' juni 1979 en stukken van de stuurgroep en werkgroep die zich met topmanagement bezig hielden, 1971-1979; 1262; 1 pak
          - Stukken betreffende de adviescommissie Algemeen Management, 1977-1980; 1263; 1 omslag
          - Middenkaderconferentie, 1978; 1264; 1 omslag
          - Stuurgroep Energiemanagement, 1978-1981; 1265; 1 pak
          - Conferentie over de invoering van de industeriele robots, 1983-1984; 1266; 1 omslag
          - Stuurgroep Overheidsmanagement, 1975-1979; 1267; 1 omslag
      - Externe contacten binnenland, A.3.4.
        - Samenwerking management Opleidingen met VNO/De Baak, NCD en MANON, 1969-1973, 1979-1980; 1268; 1 omslag
        - Stukken betreffende de Stichting ter Bevordering Na-ervaring opleidingen in de bedrijfs- en bestuurwetenschappen BENOB, 1977-1983; 1269; 1 pak
        - Vergaderstukken COP (Commissie Opvoering Productiviteit)/SER, 1976-1979; 1270; 1 omslag
        - Verslagen van vergaderingen van de begeleidingscommissie voor het 'Onderzoek naar de effecten can organisatie veranderingsstrategieen', 1977-1979; 1271; 1 omslag
        - Beleidsorientatienota managementproblematiek, 1981; 1272; 1 omslag
        - Nederlands Centrum van Direkteuren en Commissarissen, 1963, 1972-1973, 1983; 1273; 1 omslag
        - Correspondentie met niet genoemde organisaties/instellingen etc., 1978-1983; 1274; 1 pak
        - Correspondentie met diverse organisaties/instellingen, 1976-1983; 1275; 1 omslag
        - Stukken betreffende de relatie NIVE- Nederlands Instituut voor Marketing (NIMA), 1979-1984; 1276-1277; 2 pakken
          - 1979-1983, 1276; 1 pak
          - 1983-1984, 1277; 1 pak
        - Stukken betreffende het Nederlands Normalisatie Instituut, 1979-1982; 1278; 1 omslag
        - Stukken betreffende vertegenwoordiging in het bestuur in de Stichting NOBIN, 1980; 1279; 1 omslag
        - Correspondentie met het Nederlands Verpakkingscentrum, 1977; 1280; 1 omslag
        - Stukken betreffende mogelijke huisvesting van de Orde van Organisatiedeskundigen en Adviseurs (OOA) bij het NIVE, 1980; 1281; 1 omslag
        - Stukken betreffende contacten met de (Rijks)overheid, 1975, 1981; 1282; 1 omslag
        - Stukken betreffende Simplification of international Trade Procedures Netherlands (SITPRONETH), 1972-1983; 1283; 1 omslag
      - Externe contacten buitenland, A.3.5.
        - Algemene correspondentie buitenlandsbeleid NIVE, 1972-1978; 1284; 1 omslag
        - Stukken betreffende de Projectgroep Buitenland, 1976-1978; 1285; 1 omslag
        - Stukken betreffende het Comité Européen du Conseil International pour l'Organisation Scientifique (CECIOS), 1963-1983; 1286-1297; 12 omslagen
          - Correspondentie met CECIOS-leden, per land, 1963-1967, 1286; 1 omslag
          - Stukken betreffende Executive Committee Meeting, 1966-1967, 1287; 1 omslag
          - Stukken betreffende het CECIOS Congres Cannes, 1968, 1288; 1 omslag
          - Correspondentie, 1972, 1289; 1 omslag
          - Correspondentie, 1973, 1290; 1 omslag
          - CECIOS event on Professional Management, 1973-1975, 1291; 1 omslag
          - Algemeen, 1975, 1292; 1 omslag
          - Beleidsnota NIVE t.o.v. CIOS/CECIOS, 1975, 1293; 1 omslag
          - Beleidsstukken en correspondentie, 1976-1978, 1294; 1 omslag
          - Transfers of Management Know-How and of Technology, 1978, 1295; 1 omslag
          - Board Room Meetings, 1977-1982, 1296; 1 omslag
          - Correspondentie, 1983, 1297; 1 omslag
        - Verleden en toekomstbeschouwingen (1924-…) betreffende het Comité International de l'Organisation Scientifique (CIOS) en de statuten, 1955, 1974-1975; 1298; 1 omslag
        - Stukken betreffende het CIOS, 1961-1983; 1299-1309; 11 omslagen
          - 1961-1964, 1299; 1 omslag
          - 1965, 1300; 1 omslag
          - 1966, 1301; 1 omslag
          - 1967-1970, 1302; 1 omslag
          - 1971-1972, 1303; 1 omslag
          - 1973, 1304; 1 omslag
          - 1973-1974, 1305; 1 omslag
          - 1975, 1306; 1 omslag
          - 1976-1980, 1307; 1 omslag
          - 1973-1979, 1308; 1 omslag
          - 1978-1983, 1309; 1 omslag
        - Stukken betreffende de European Association of Professional Secretaries, 1979-1983; 1310; 1 pak
        - Stukken betreffende de European Foundation for Management Development (EFMD), 1977-1983; 1311; 1 omslag
        - Stukken betreffende het Management Centre Europe (MC/E), 1982, 1983; 1312; 1 omslag
        - Stukken betreffende overige buitenlandse contacten, 1963-1968, 1973-1983; 1313-1318; 6 omslagen
          - Euro-economie, 1963-1965, 1313; 1 omslag
          - Society for Advancement of Management (SAM), 1963-1965, 1314; 1 omslag
          - Samenwerking NIVE-RKW-BIM-CNOF, European Group for Co-operation in Management, 1967-1968, 1315; 1 omslag
          - 3e Europese Management Symposium te Davos, 1973, 1316; 1 omslag
          - Correspondentie buitenland, 1975-1983, 1317; 1 omslag
          - International Management and Developent institute en Vlaams Economische Verbond, 1974-1975, 1318; 1 omslag
    - Bureau, A.4.
      - Financiële commissie, 1980-1981; 1319; 1 omslag
      - Stukken betreffende de bureauorganisatie en de verenigingsstructuur, 1966-1981; 1320-1322; 1 pak en 2 omslagen
        - Ontwikkelingsplan 1969 van de vereniging, rapport betreffende een studie naar de verenigingsstructuur en overige stukken aangaande de structuur, 1972-1974, 1320; 1 pak
        - Organisatieonderzoek door Stichting DITP inzake het functioneren van het NIVE en bijbehorende stukken, 1979, 1321; 1 omslag
        - Adviesnota beleidsplan NIVE over de interne en externe positionering met stukken betreffende de interne organisatie, 1980, 1322; 1 omslag
      - Overlegorganen, A.4.1.
        - Weeknieuws (overzicht) voor de medewerkers op het bureau, 1963-1967; 1323; 1 pak
        - Weekoverzichten NIVE, 1967-1968; 1324; 1 pak
        - NIVE bureaunieuws, 1967, 1975-1977; 1325; 1 omslag
        - NIVE-agenda feb - dec, 1970; 1326; 1 omslag
        - Agenda's en punten uit de stafvergadering, 1972-1976; 1327; 1 pak
        - Punten uit de Secretarissenvergadering, 1974-1976; 1328; 1 omslag
        - Bureauoverleggroepen, 1975-1985; 1329-1330; 2 pakken
          - 1975-1979, 1329; 1 pak
          - 1980-1985, 1330; 1 pak
        - Stukken betreffende de overleggroepen NAS (Nivekon, Algemen Management en Sector Management) en KLM (Kwaliteitszorg, Ledenservice en Marketing), 1980-1981; 1331; 1 omslag
        - Stukken betreffende intern overleg, 1980-1984; 1332; 1 omslag
        - Verslagen van vergaderingen van de Schakelgroep, 1980-1984; 1333; 1 pak
        - Nota ad hoc commissie Cursusbeleid en stukken betreffende de commissie en de afdeling cursussen, 1980-1984; 1334; 1 omslag
        - ABCS vergaderingen (W.J. Aalders, H.C. Blauwkuip, W. Cassée, J.A.W. Seijsener) inhoudende een soort stafoverleg, 1982-1984; 1335; 1 omslag
      - Gebouwen en personeel, A.4.2.
        - Stukken betreffende de huisvesting, 1961-1984; 1336-1337; 2 omslagen
          - 1961-1974 (met foto's), 1336; 1 omslag
            Met een verzameling suikerzakjes waarmee NIVE reclame heeft gemaakt
          - 1977-1984, 1337; 1 omslag
        - Pensioenregeling voor het personeel van de Vereniging 'Nederlands Instituut voor Efficiency', 1960 en stukken betreffende pensioenen, 1952-1973; 1338-1339; 2 pakken
          - 1952-1960, 1338; 1 pak
          - 1961-1973, 1339; 1 pak
        - Stukken betreffende personeelszaken, 1980-1984; 1340; 1 pak
        - Correspondentie en overige, 1963-1980; 1341; 1 pak
      - Archief en bibliotheek, A.4.3.
        - Archiefcode, 1962-1964, 1974-1977; 1342; 1 omslag
        - Concept plaatsingslijst van het archief van het NIVE, 1924-1976; 1343; 1 omslag
          Opgesteld door J.J.A. Bervoets in 1983
      - Taken, A.4.4.
        - Stukken aangaande productontwikkeling, 1974, 1976-1984; 1344; 1 pak
        - Stukken betreffende cursussen, 1972-1984; 1345-1346; 2 omslagen
          - 1972-1981, 1345; 1 omslag
          - 1982-1984, 1346; 1 omslag
        - Nota van de ad hoc commissie Cursusbeleid en stukken betreffende de commissie, 1980-1982; 1347; 1 omslag
        - Stukken betreffende projekten, 1971-1980; 1348; 1 pak
        - Stukken betreffende evenementen georganiseerd door of mede georganiseerd door het NIVE, 1964-1980; 1349-1350; 2 pakken
          - Efficiencybeurs, 1966-1974, 1349; 1 pak
          - Evenementen, 1973-1975, 1980, 1350; 1 pak
        - Stukken betreffende kwaliteitszorg, 1980-1984; 1351; 1 omslag
  - Ledenorganisaties /aangesloten verenigingen / secties / derden, B.
    - Ledenorganisaties en aangesloten verenigingen algemeen, B.5.
      - Stukken betreffende ledenorganisaties en aangesloten verenigingen algemeen, 1978-1982; 1352; 1 pak
    - Secties/ledenorganisaties, B.6.
      - FINEM, 1974-1983; 1353; 1 omslag
      - NIBIN, 1976-1983; 1354; 1 omslag
      - NPL, 1981-1982; 1355; 1 omslag
      - NVT, 1981-1983; 1356; 1 omslag
    - Aangesloten verenigingen, B.7.
      - IC, 1979-1983; 1357; 1 omslag
      - ISM (VBN), 1980-1983; 1358; 1 omslag
      - NEVEM (MIGB), 1978-1983; 1359; 1 pak
      - NEVIE, 1980-1983; 1360; 1 omslag
      - NVDO, 1980-1983; 1361; 1 omslag
      - NVP, 1976-1983; 1362; 1 omslag
      - STUMOKA, 1979-1983; 1363; 1 omslag
      - VOA, 1979-1982; 1364; 1 omslag
      - VSB, 1976-1983; 1365; 1 pak
    - Derden, B.8.
      - SOM, 1980-1983; 1366; 1 omslag
      - VSOM, 1982; 1367; 1 omslag
    - In bewaring gegeven of gedeponeerde archieven, B.9.
      - Archief Mr. B. van Vloten betreffende CECIOS, 1975-1980; 1368-1369; 2 pakken
        - 1975-1978, 1368; 1 pak
        - 1979-1980, 1369; 1 pak
- ZESDE GEDEELTE: 1983 - 2001
  - NIVE, Nederlandse vereniging voor management, A.
    - Vereniging, A.1.
      - Jaarverslagen, 1983-1997; 1370; 1 pak
      - Stukken over de relaties van het NIVE met ledenorganisaties over de regio's en de voorzitter(s) van het NIVE, 1984-1985; 1371; 1 omslag